臺灣臺北地方法院民事裁定  
110年度聲再字第1290號
110年度聲再字第1291號
110年度聲再字第1292號
110年度聲再字第1293號
110年度聲再字第1294號
110年度聲再字第1295號
再審聲請人  姜廣利
上列再審聲請人與再審相對人中華電信股份有限公司臺灣北區電
信分公司間聲請再審事件，本院裁定如下：
    主  文
聲請駁回。
聲請訴訟費用由再審聲請人負擔。
    理  由
一、按民事訴訟法第496條第1項第1款所謂適用法規顯有錯誤，
    係指確定判決所適用之法規，顯然不合於法律規定，或與司
    法院現尚有效及大法官會議解釋，或消極的不適用法規，顯
    然影響判決者而言（最高法院57年台上字第1091號、63年台
    上字第880號、105年度台再字第27號判決意旨參照）。
二、再審聲請人之聲明及理由詳如附件所示。
三、再審聲請人雖主張再審相對人代表人已更換為張義豐，本院
    如附表B欄所示之確定裁定未令其承受訴訟，應非合法，依
    民事訴訟法第496條第1項第1款規定聲請再審等語。惟查，
    本院如附表B欄所示之確定裁定僅審查再審聲請人單方聲請
    之事由是否合法，而毋庸審究再審相對人部分之事由，復不
    經言詞辯論而為裁定，應不生再審相對人於訴訟未經合法代
    理之問題，是再審聲請人據此對本院如附表B欄所示之確定
    裁定聲請再審，應無理由。另再審聲請人對於本院如附表B
    欄所示之確定裁定聲請再審之其餘主張，僅泛言有民事訴訟
    法第496條第1項第1款規定之再審事由，然均未具體表明原
    確定裁定有何不適用法規或適用法規不當之情形，亦難認再
    審聲請人其餘主張已合法表明再審事由。綜上，再審聲請人
    其再審聲請為無理由，應予駁回。
四、據上論結，本件再審之聲請為無理由，爰裁定如主文。
中　　華　　民　　國　　110 　年　　10　　月　　29　　日
                  民事第八庭  審判長法  官  鄭佾瑩
                                    法  官  鄧晴馨
　　　　　　　　　　　　　　　　　　法　官  邱于真
以上正本係照原本作成。
本裁定不得抗告。
中　　華　　民　　國　　110 　年　　10　　月　　29　　日
　　　　　　　　　　　　　　　　　　書記官  邱美嫆
附表（民國）:
編號 A：聲請再審事件案號 B：原確定裁定日期及案號 001 110年度聲再字第1290號 110年3月17日 110年度聲再字第120號 002 110年度聲再字第1291號 110年3月17日 110年度聲再字第121號 003 110年度聲再字第1292號 110年3月17日 110年度聲再字第284號 004 110年度聲再字第1293號 110年3月17日 110年度聲再字第285號 005 110年度聲再字第1294號 110年3月17日 110年度聲再字第306號 006 110年度聲再字第1295號 110年3月17日 110年度聲再字第307號 

附件：